【裁判字號】    97,勞抗,2
【裁判日期】    971125
【裁判案由】    履行勞動契約
【裁判全文】
臺灣高等法院臺中分院民事裁定  97年度勞抗字第2號
抗  告  人  甲○○
相  對  人  南投縣私立同德家事商業職業學校
法定代理人  乙○○
上列抗告人因與相對人南投縣私立同德家事商業職業學校間履行
勞動契約事件，對於中華民國97年10月7日臺灣南投地方法院97
年度勞訴字第5號所為裁定關於核定訴訟標的價額部分提起抗告
，本院裁定如下：
    主  文
原裁定關於核定訴訟標的價額部分廢棄。
本件抗告人應於收受本裁定正本之日起七日內，補繳裁判費新臺
幣參萬貳仟壹佰伍拾伍元。
抗告程序費用由相對人負擔。
    理  由
一、按訴訟標的價額之計算，因定期給付或定期收益涉訟，以權
    利存續期間之收入總數為準；期間未確定時，應推定其存續
    期間。但其期間超過10年者，以10年計算。民事訴訟法第77
    條之10定有明文。
二、本件原裁定略以：抗告人與相對人間履行勞動契約事件，乃
    屬財產權訴訟，抗告人除對兩造間僱傭關係有所爭執外，併
    請求相對人按月給付薪資。依民事訴訟法第77條之10規定，
    抗告人起訴主張相對人非法終止勞動契約，核其起訴時每月
    薪資為新臺幣（下同）26,228元，則抗告人之權利存續期間
    ，依法應以10年為計算基準；即本件訴訟標的價額為3,147,
    360元（計算式為：26,228×12×10＝3,147,360），故應徵
    裁判費32,185元。除已據抗告人繳納之3,000元外，尚未據
    繳納29,185元，命抗告人限期補繳等語。
三、抗告人提起本件抗告意旨略以：抗告人起訴日為民國（下同
    ）96年8月29日，斯時抗告人月薪額為28,175元。嗣因抗告
    人年度考核符合晉級規定，抗告人之月薪亦調整為28,690元
    ，且追溯自96年7月1日起計算，相對人並於96年12月20日以
    轉帳方式，補足差額，則本件訴訟標的價額之核定，自應以
    調整後之薪資28,690元計算，爰依法提起本件抗告，求予廢
    棄原裁定云云。
四、經查，本件請求履行勞動契約事件，抗告人於原法院96年8
    月29日起訴時每月薪資固為28,175元，有抗告人96年7、8月
    份薪資明細附卷可稽（見原審卷第22頁）。嗣相對人於96年
    10月22日通知抗告人之薪資經考核符合晉級規定，追溯自96
    年8月起，月薪調整為28,690元，除據抗告人提出96年9、10
    月薪資明細為憑（見原審卷第188至189頁、第217至218頁）
    外，並據相對人檢具成續考核通知書及薪資明細等影本陳報
    本院在卷。依上開說明，抗告人起訴請求者既屬定期給付之
    涉訟，自應以其權利存續期間，即以其10年間之收入總數為
    本件訴訟標的價額計算之基準。則本件訴訟標的價額即為
    3,442,800元（計算式為：28,690×12×10＝3,442,800），
    應徵裁判費35,155元；扣除據抗告人於96年8月29日起訴時
    繳納3,000元外（見原審卷第3頁背面），尚未據繳納32,155
    元，原裁定核定抗告人應繳納29,185元，自有未合。
五、綜上所述，抗告意旨主張應依其調整後之薪資核算本件訴訟
    標的價額，為可憑採。原裁定關於核定本件訴訟標的價額及
    裁判費之補繳金額部分既有違誤，自應由本院予以廢棄改判
    ，並確定本件抗告人應補繳之裁判費為主文第二項所示。
六、據上論結，本件抗告為有理由，爰依民事訴訟法第492條、
    第95條、第78條，裁定如主文。
中    華    民    國    97    年    11    月    25    日
                  民事第二庭    審判長法  官  邱森樟
                                      法  官  蔡秉宸
                                      法  官  翁芳靜
以上正本係照原本作成。
再為抗告應以適用法規顯有錯誤為理由，並經本院之許可，該許
可以原裁定所涉及之法律見解具有原則上之重要性者為限。
如提起再抗告者應於裁定送達後10日內向本院提出抗告理由狀（
須按照他造人數附具繕本）並繳納抗告裁判費新臺幣1,000元，
同時委任律師或具有律師資格之關係人為代理人。
                                      書記官  陳桂芬
中    華    民    國    97    年    11    月    25    日
                                                      Ｍ


司法院資訊處製作；財團法人民間司法改革基金會備份。
